【裁判字號】    88,易,3007
【裁判日期】    890113
【裁判案由】    違反著作權法
【裁判全文】
臺灣臺南地方法院刑事判決                        八十八年度易字第三七號
    公  訴  人  臺灣台南地方法院檢察署檢察官
    被      告  乙○○
右列被告因違反著作權法案件，經檢察官聲請簡易判決處刑（八十八年度偵字第三八
八四號），本院台南簡易庭認以簡易判決顯不適宜，改由本院刑事庭依通常審判程序
審理，本院判決如左：
    主  文
乙○○無罪。
    理  由
一、公訴意旨略以：被告乙○○明知其向某不詳姓名之陳姓男子所購買之光碟機，所
    附之歌曲光碟片內所錄製之「酒女哀怨」、「酒女夢」業經甲○○申請音樂著作
    財產權登記核准，竟於八十七年九月上旬某日，意圖散布而陳列於台南市○○路
    一九三號「隆豐電器企業行」，侵害甲○○之著作權。嗣經台南市警察局持台灣
    台南地方法院檢察署檢察官簽發之搜索票搜索查獲。因認被告涉犯著作權法第九
    十三條第三款之罪嫌。
二、按犯罪事實應依證據認定之，無證據不得推定其犯罪事實；又不能證明被告犯罪
    者，即應諭知無罪之判決，刑事訴訟法第一百五十四條、第三百零一條第一項分
    別定有明文。
三、本件公訴人認被告乙○○涉有違反著作權法第九十三條第三款之罪嫌，無非以上
    揭事實，業據告訴人指證明確，且復有著作權執照二紙附卷、光碟片一片、點歌
    單二張扣案，等資為依據。
四、訊據被告堅決否認有右揭犯行，辯稱：該光碟片係伊買光碟機時業務員所附送的
    ，是伊要買回去自己聽的等語。
五、經查：
  (1)告訴人之告訴，係以使被告受刑事訴追為目的，是其陳述是否與事實相符，仍應
    調查其他證據以資審認，最高法院五十二年度台上字第一三００號著有判例。
  (2)扣案之光碟片一片係在上址之地下室查獲，並非陳列在一樓店面賣場之事實，為
    被告所堅稱，核與證人即告訴人之代理人丙○○於本院審理時結證稱：「是經市
    調人員發現的，認被告在販賣光碟片，侵害到告訴人的著作權。光碟片當時未陳
    列在賣場，是在地下室查獲的」等情相符，另證人即於查獲當時在場之在場人郭
    劉玉美亦證述：該光碟片確與光碟機放在一起的，未陳列在賣場等情。參以由告
    訴人之代理人丙○○於偵查中庭呈之上址之地下室現場照片以觀，該地下室確僅
    係堆放物品之所並非賣場無訛。是並無證據證明被告有意圖散布而將該含有「酒
    女哀怨」、「酒女夢」音樂著作之光碟片予以陳列之犯行。
  (3)另參諸扣案之光碟片之數量僅有一片，而無其他光碟片扣案，是被告所辯該光碟
    片係供己使用，尚與常情無違，洵堪採信。此外，告訴人自始未曾提出其確有於
    「隆豐電器企業行」購得上開光碟片之購物憑證，自不得僅憑告訴人之指訴，及
    僅憑在地下室查獲之光碟片一片及在店面查獲之點歌單二張，遽認被告有違反著
    作權法第九十三條之犯行。
六、據上所陳，本件依調查所得證據尚不足以證明被告確有違反著作權法第九十三條
    第三款之犯行，此外復查無其他積極證據足資證明被告有右述犯行，揆諸首開說
    明，犯罪尚屬不能證明，應為無罪之諭知。
據上論斷，應依刑事訴訟法第四百五十二條、第三百零一條第一項，判決如主文。
本件經檢察官李啟明到庭執行職務。
中    華    民    國      八十九    年      一        月      十三      日
                              臺灣臺南地方法院刑事第二庭
                                  法  官  林淑婷
右正本證明與原本無異
如不服本判決應於送達後十日內向本院提出上訴狀
                                  書記官
中    華    民    國      八十      年                月                日


司法院資訊處製作；財團法人民間司法改革基金會備份。
